{"present": {"1 Singular": {"Affirmative": "l\u00e9irs\u00edm", "Question": "an l\u00e9irs\u00edm?", "Negative": "n\u00ed l\u00e9irs\u00edm"}, "2 Singular": {"Affirmative": "l\u00e9irs\u00edonn t\u00fa", "Question": "an l\u00e9irs\u00edonn t\u00fa?", "Negative": "n\u00ed l\u00e9irs\u00edonn t\u00fa"}, "3 Singular": {"Male": {"Affirmative": "l\u00e9irs\u00edonn s\u00e9", "Question": "an l\u00e9irs\u00edonn s\u00e9?", "Negative": "n\u00ed l\u00e9irs\u00edonn s\u00e9"}, "Female": {"Affirmative": "l\u00e9irs\u00edonn s\u00ed", "Question": "an l\u00e9irs\u00edonn s\u00ed?", "Negative": "n\u00ed l\u00e9irs\u00edonn s\u00ed"}}, "1 Plural": {"Compressed": {"Affirmative": "l\u00e9irs\u00edmid", "Question": "an l\u00e9irs\u00edmid?", "Negative": "n\u00ed l\u00e9irs\u00edmid"}, "Extended": {"Affirmative": "l\u00e9irs\u00edonn muid", "Question": "an l\u00e9irs\u00edonn muid?", "Negative": "n\u00ed l\u00e9irs\u00edonn muid"}}, "2 Plural": {"Affirmative": "l\u00e9irs\u00edonn sibh", "Question": "an l\u00e9irs\u00edonn sibh?", "Negative": "n\u00ed l\u00e9irs\u00edonn sibh"}, "3 Plural": {"Affirmative": "l\u00e9irs\u00edonn siad", "Question": "an l\u00e9irs\u00edonn siad?", "Negative": "n\u00ed l\u00e9irs\u00edonn siad"}, "Passive": {"Affirmative": "l\u00e9irs\u00edtear", "Question": "an l\u00e9irs\u00edtear?", "Negative": "n\u00ed l\u00e9irs\u00edtear"}}, "future": {"1 Singular": {"Affirmative": "l\u00e9irseoidh m\u00e9", "Question": "an l\u00e9irseoidh m\u00e9?", "Negative": "n\u00ed l\u00e9irseoidh m\u00e9"}, "2 Singular": {"Affirmative": "l\u00e9irseoidh t\u00fa", "Question": "an l\u00e9irseoidh t\u00fa?", "Negative": "n\u00ed l\u00e9irseoidh t\u00fa"}, "3 Singular": {"Male": {"Affirmative": "l\u00e9irseoidh s\u00e9", "Question": "an l\u00e9irseoidh s\u00e9?", "Negative": "n\u00ed l\u00e9irseoidh s\u00e9"}, "Female": {"Affirmative": "l\u00e9irseoidh s\u00ed", "Question": "an l\u00e9irseoidh s\u00ed?", "Negative": "n\u00ed l\u00e9irseoidh s\u00ed"}}, "1 Plural": {"Compressed": {"Affirmative": "l\u00e9irseoimid", "Question": "an l\u00e9irseoimid?", "Negative": "n\u00ed l\u00e9irseoimid"}, "Extended": {"Affirmative": "l\u00e9irseoidh muid", "Question": "an l\u00e9irseoidh muid?", "Negative": "n\u00ed l\u00e9irseoidh muid"}}, "2 Plural": {"Affirmative": "l\u00e9irseoidh sibh", "Question": "an l\u00e9irseoidh sibh?", "Negative": "n\u00ed l\u00e9irseoidh sibh"}, "3 Plural": {"Affirmative": "l\u00e9irseoidh siad", "Question": "an l\u00e9irseoidh siad?", "Negative": "n\u00ed l\u00e9irseoidh siad"}, "Passive": {"Affirmative": "l\u00e9irseofar", "Question": "an l\u00e9irseofar?", "Negative": "n\u00ed l\u00e9irseofar"}}, "past": {"1 Singular": {"Affirmative": "l\u00e9irsigh m\u00e9", "Question": "ar l\u00e9irsigh m\u00e9?", "Negative": "n\u00edor l\u00e9irsigh m\u00e9"}, "2 Singular": {"Affirmative": "l\u00e9irsigh t\u00fa", "Question": "ar l\u00e9irsigh t\u00fa?", "Negative": "n\u00edor l\u00e9irsigh t\u00fa"}, "3 Singular": {"Male": {"Affirmative": "l\u00e9irsigh s\u00e9", "Question": "ar l\u00e9irsigh s\u00e9?", "Negative": "n\u00edor l\u00e9irsigh s\u00e9"}, "Female": {"Affirmative": "l\u00e9irsigh s\u00ed", "Question": "ar l\u00e9irsigh s\u00ed?", "Negative": "n\u00edor l\u00e9irsigh s\u00ed"}}, "1 Plural": {"Compressed": {"Affirmative": "l\u00e9irs\u00edomar", "Question": "ar l\u00e9irs\u00edomar?", "Negative": "n\u00edor l\u00e9irs\u00edomar"}, "Extended": {"Affirmative": "l\u00e9irsigh muid", "Question": "ar l\u00e9irsigh muid?", "Negative": "n\u00edor l\u00e9irsigh muid"}}, "2 Plural": {"Affirmative": "l\u00e9irsigh sibh", "Question": "ar l\u00e9irsigh sibh?", "Negative": "n\u00edor l\u00e9irsigh sibh"}, "3 Plural": {"Compressed": {"Affirmative": "l\u00e9irsigh siad", "Question": "ar l\u00e9irsigh siad?", "Negative": "n\u00edor l\u00e9irsigh siad"}, "Extended": {"Affirmative": "l\u00e9irs\u00edodar", "Question": "ar l\u00e9irs\u00edodar?", "Negative": "n\u00edor l\u00e9irs\u00edodar"}}, "Passive": {"Affirmative": "l\u00e9irs\u00edodh", "Question": "ar l\u00e9irs\u00edodh?", "Negative": "n\u00edor l\u00e9irs\u00edodh"}}, "condi": {"1 Singular": {"Affirmative": "l\u00e9irseoinn", "Question": "an l\u00e9irseoinn?", "Negative": "n\u00ed l\u00e9irseoinn"}, "2 Singular": {"Affirmative": "l\u00e9irseof\u00e1", "Question": "an l\u00e9irseof\u00e1?", "Negative": "n\u00ed l\u00e9irseof\u00e1"}, "3 Singular": {"Male": {"Affirmative": "l\u00e9irseodh s\u00e9", "Question": "an l\u00e9irseodh s\u00e9?", "Negative": "n\u00ed l\u00e9irseodh s\u00e9"}, "Female": {"Affirmative": "l\u00e9irseodh s\u00ed", "Question": "an l\u00e9irseodh s\u00ed?", "Negative": "n\u00ed l\u00e9irseodh s\u00ed"}}, "1 Plural": {"Compressed": {"Affirmative": "l\u00e9irseoimis", "Question": "an l\u00e9irseoimis?", "Negative": "n\u00ed l\u00e9irseoimis"}, "Extended": {"Affirmative": "l\u00e9irseodh muid", "Question": "an l\u00e9irseodh muid?", "Negative": "n\u00ed l\u00e9irseodh muid"}}, "2 Plural": {"Affirmative": "l\u00e9irseodh sibh", "Question": "an l\u00e9irseodh sibh?", "Negative": "n\u00ed l\u00e9irseodh sibh"}, "3 Plural": {"Compressed": {"Affirmative": "l\u00e9irseoid\u00eds", "Question": "an l\u00e9irseoid\u00eds?", "Negative": "n\u00ed l\u00e9irseoid\u00eds"}, "Extended": {"Affirmative": "l\u00e9irseodh siad", "Question": "an l\u00e9irseodh siad?", "Negative": "n\u00ed l\u00e9irseodh siad"}}, "Passive": {"Affirmative": "l\u00e9irseofa\u00ed", "Question": "an l\u00e9irseofa\u00ed?", "Negative": "n\u00ed l\u00e9irseofa\u00ed"}}, "imper": {"1 Singular": {"Affirmative": "l\u00e9irs\u00edm!", "Negative": "n\u00e1 l\u00e9irs\u00edm!"}, "2 Singular": {"Affirmative": "l\u00e9irsigh!", "Negative": "n\u00e1 l\u00e9irsigh!"}, "3 Singular": {"Male": {"Affirmative": "l\u00e9irs\u00edodh s\u00e9!", "Negative": "n\u00e1 l\u00e9irs\u00edodh s\u00e9!"}, "Female": {"Affirmative": "l\u00e9irs\u00edodh s\u00ed!", "Negative": "n\u00e1 l\u00e9irs\u00edodh s\u00ed!"}}, "1 Plural": {"Compressed": {"Affirmative": "l\u00e9irs\u00edmis!", "Negative": "n\u00e1 l\u00e9irs\u00edmis!"}, "Extended": {"Affirmative": "l\u00e9irs\u00edodh muid!", "Negative": "n\u00e1 l\u00e9irs\u00edodh muid!"}}, "2 Plural": {"Affirmative": "l\u00e9irs\u00edg\u00ed!", "Negative": "n\u00e1 l\u00e9irs\u00edg\u00ed!"}, "3 Plural": {"Compressed": {"Affirmative": "l\u00e9irs\u00edd\u00eds!", "Negative": "n\u00e1 l\u00e9irs\u00edd\u00eds!"}, "Extended": {"Affirmative": "l\u00e9irs\u00edodh siad!", "Negative": "n\u00e1 l\u00e9irs\u00edodh siad!"}}, "Passive": {"Affirmative": "l\u00e9irs\u00edtear!", "Negative": "n\u00e1 l\u00e9irs\u00edtear!"}}, "pastConti": {"1 Singular": {"Affirmative": "l\u00e9irs\u00ednn", "Question": "an l\u00e9irs\u00ednn?", "Negative": "n\u00ed l\u00e9irs\u00ednn"}, "2 Singular": {"Affirmative": "l\u00e9irs\u00edte\u00e1", "Question": "an l\u00e9irs\u00edte\u00e1?", "Negative": "n\u00ed l\u00e9irs\u00edte\u00e1"}, "3 Singular": {"Male": {"Affirmative": "l\u00e9irs\u00edodh s\u00e9", "Question": "an l\u00e9irs\u00edodh s\u00e9?", "Negative": "n\u00ed l\u00e9irs\u00edodh s\u00e9"}, "Female": {"Affirmative": "l\u00e9irs\u00edodh s\u00ed", "Question": "an l\u00e9irs\u00edodh s\u00ed?", "Negative": "n\u00ed l\u00e9irs\u00edodh s\u00ed"}}, "1 Plural": {"Compressed": {"Affirmative": "l\u00e9irs\u00edmis", "Question": "an l\u00e9irs\u00edmis?", "Negative": "n\u00ed l\u00e9irs\u00edmis"}, "Extended": {"Affirmative": "l\u00e9irs\u00edodh muid", "Question": "an l\u00e9irs\u00edodh muid?", "Negative": "n\u00ed l\u00e9irs\u00edodh muid"}}, "2 Plural": {"Affirmative": "l\u00e9irs\u00edodh sibh", "Question": "an l\u00e9irs\u00edodh sibh?", "Negative": "n\u00ed l\u00e9irs\u00edodh sibh"}, "3 Plural": {"Compressed": {"Affirmative": "l\u00e9irs\u00edd\u00eds", "Question": "an l\u00e9irs\u00edd\u00eds?", "Negative": "n\u00ed l\u00e9irs\u00edd\u00eds"}, "Extended": {"Affirmative": "l\u00e9irs\u00edodh siad", "Question": "an l\u00e9irs\u00edodh siad?", "Negative": "n\u00ed l\u00e9irs\u00edodh siad"}}, "Passive": {"Affirmative": "l\u00e9irs\u00edt\u00ed", "Question": "an l\u00e9irs\u00edt\u00ed?", "Negative": "n\u00ed l\u00e9irs\u00edt\u00ed"}}, "subj": {"1 Singular": {"Affirmative": "go l\u00e9irs\u00ed m\u00e9", "Negative": "n\u00e1r l\u00e9irs\u00ed m\u00e9"}, "2 Singular": {"Affirmative": "go l\u00e9irs\u00ed t\u00fa", "Negative": "n\u00e1r l\u00e9irs\u00ed t\u00fa"}, "3 Singular": {"Male": {"Affirmative": "go l\u00e9irs\u00ed s\u00e9", "Negative": "n\u00e1r l\u00e9irs\u00ed s\u00e9"}, "Female": {"Affirmative": "go l\u00e9irs\u00ed s\u00ed", "Negative": "n\u00e1r l\u00e9irs\u00ed s\u00ed"}}, "1 Plural": {"Compressed": {"Affirmative": "go l\u00e9irs\u00edmid", "Negative": "n\u00e1r l\u00e9irs\u00edmid"}, "Extended": {"Affirmative": "go l\u00e9irs\u00ed muid", "Negative": "n\u00e1r l\u00e9irs\u00ed muid"}}, "2 Plural": {"Affirmative": "go l\u00e9irs\u00ed sibh", "Negative": "n\u00e1r l\u00e9irs\u00ed sibh"}, "3 Plural": {"Affirmative": "go l\u00e9irs\u00ed siad", "Negative": "n\u00e1r l\u00e9irs\u00ed siad"}, "Passive": {"Affirmative": "go l\u00e9irs\u00edtear", "Negative": "n\u00e1r l\u00e9irs\u00edtear"}}, "verbal noun": "l\u00e9irsi\u00fa", "verbal adjective": "l\u00e9irsithe"}